ACORDAO-COMPLETO-2494330

ACÓRDÃO DE RELAÇÃO

ACÓRDÃO DE RELAÇÃO 11442/2021 ATA 29/2021 - PRIMEIRA CÂMARA

Acórdão 11442/2021-TCU-Primeira Câmara
	
	VISTO e relacionado este processo relativo ao ato de admissão de Antonio Cesar Gontijo Silva Assunção Montezuma Andalecio emitido pela Caixa Econômica Federal e submetidos este Tribunal para fins de registro.
	Considerando que as análises empreendidas na fase de instrução revelam a irregularidade caracterizada pela contratação dos empregados após a expiração do prazo improrrogável do concurso público (junho de 2016) , regido pelos Editais 001/2014/NM e 001/2014/NS;
	considerando que, por força de ordem judicial, proferida na Ação Civil Pública 0000059-10.2016.5.10.0006 pela 6ª Vara do Trabalho da 10ª Região, o concurso teve sua validade prorrogada até o seu trânsito em julgado;
	considerando que os atos de admissão emitidos nessas circunstâncias devem ser considerados ilegais, com negativa de registro, sem prejuízo de que a relação contratual seja mantida enquanto permanecer hígida a decisão judicial, conforme o entendimento extraído do Acórdão 1106/2020-TCU-Plenário e a pacificada jurisprudência sobre o tema desta Corte;
considerando que este Tribunal, por meio do Acórdão 1414/2021-TCU-Plenário (relator: Ministro Walton Alencar Rodrigues) , fixou entendimento no sentido da possibilidade de apreciação de ato sujeito a registro mediante relação, na forma do art. 143, inciso II, do Regimento Interno do TCU, nas hipóteses em que a ilegalidade do ato decorra exclusivamente de questão jurídica de solução já pacificada na jurisprudência desta Corte de Contas;
considerando que o ato ora examinados deu entrada no TCU há menos de cinco anos; e
considerando, por fim, os pareceres convergentes da Secretaria de Fiscalização de Integridade de Atos e Pagamentos de Pessoal e de Benefícios Sociais (Sefip) e do Ministério Público junto a este Tribunal.
ACORDAM os Ministros o Tribunal de Contas da União, reunidos em Sessão da Primeira Câmara, com fundamento nos arts. 1º, inciso V, e 39, inciso I, da Lei nº 8.443/92 c/c o art. 260, § 1º do Regimento Interno, em:
considerar ilegal a admissão de Antonio Cesar Gontijo Silva Assunção Montezuma Andalecio, negando registro ao ato correspondente;
encaminhar cópia deste acórdão à Caixa Econômica Federal;
expedir as determinações contidas no item 1.7:
1. Processo TC-Processo 024.962/2021-0 (ATOS DE ADMISSÃO) 
	1.1. Interessado: Antonio Cesar Gontijo Silva Assunção Montezuma Andalecio (XXX.694.456-XX) 
	1.2. Unidade: Caixa Econômica Federal
	1.3. Relator: Ministro Jorge Oliveira
	1.4. Representante do Ministério Público: Procurador Rodrigo Medeiros de Lima
	1.5. Unidade Técnica: Secretaria de Fiscalização de Integridade de Atos e Pagamentos de Pessoal e de Benefícios Sociais (Sefip) 
	1.6. Representação legal: não há
	1.7. Determinar à Caixa Econômica Federal que: 
1.7.1. acompanhe os desdobramentos da Ação Civil Pública 00059-10-2016-5-10-0006, em trâmite na Justiça Trabalhista da 10ª Região, e adote as medidas pertinentes em caso de desconstituição da sentença que estendeu por prazo indeterminado a validade dos certames regidos pelos editais 001/2014-NM e 001/2014-NS;
	1.7.2. encaminhe cópia desta deliberação ao interessado.

Primeira Câmara

Caixa Econômica Federal

JORGE OLIVEIRA

não há

Procurador Rodrigo Medeiros de Lima

ATOS DE ADMISSÃO (ADS)

Secretaria de Fiscalização de Integridade de Atos e Pagamentos de Pessoal e de Benefícios Sociais (Sefip)